【裁判字號】    90,易,1432
【裁判日期】    901012
【裁判案由】    竊盜
【裁判全文】
臺灣彰化地方法院刑事判決                          九十年度易字第一四三二號
    公  訴  人  臺灣彰化地方法院檢察署檢察官
    被      告  甲○○
右列被告因竊盜案件，經檢察官提起公訴 (九十年度偵緝字第一三六號)，本院判決
如左：
    主  文
甲○○連續於夜間侵入住宅竊盜，累犯，處有期徒刑拾月。
    事  實
一、甲○○前於民國八十三年間，因違反麻醉藥品管理條例案件，經本院判處有期徒
    刑四月確定，並於八十四年四月六日執行完畢（起訴書誤載為違反槍砲彈藥刀械
    管制條例案件，惟該案因後有他案接續執行，不構成累犯），詎其仍不知悔改，
    復意圖為自己不法所有之概括犯意，先於八十七年五月二十二日二十一時許，在
    台中市○○路與大雅路口，乘其友人綽號「小梁」之不詳真實姓名成年男子下車
    購物車門未鎖之機，侵入「小梁」之車內，取走其住處鑰匙一把，後於同年、月
    二十三日凌晨零時許，持所竊之鑰匙侵入小梁位於台中縣太平市○區○○○路三
    二四號居所內，竊取「小梁」與其同居人乙○○、陳珮芬所有之手錶二只、戒指
    四枚、呼叫器、石龜、行動電話電池各一個及項鍊、手鍊各一條等物，得手後據
    為己有。嗣於八十七年五月二十三日上午六時四十分許，在彰化縣彰化市○○路
    ○段九七六號為警查獲，並於其手提袋中啟出上開物品，始知上情。
二、案經臺灣彰化地方法院檢察署檢察官自動簽分偵查起訴。
    理  由
一、被告甲○○右揭竊盜之犯罪事實，業據其於八十七年五月二十三日警詢時及八十
    七年五月二十三日、二十九日偵查中坦承不諱，核與被害人乙○○於八十七年七
    月十五日在檢察官偵訊時及證人劉國強、鄧忠良於八十七年五月二十三日警詢時
    所證述之情節大致相符，並有竊取手錶二只、戒指四枚、呼叫器、石龜、行動電
    話電池各一個及項鍊、手鍊各一條等物扣案可供佐證；被告其後於本院審理時，
    雖改口否認有竊取該等物品之事實，辯稱：該等物品均是其母自其住處拿給警察
    云云，惟此與前述其所自白之詞及被害人與證人前之供述顯相出入，更與當時查
    獲之過程，大相逕庭，則其事後之改口，無非為己卸責之詞，要難採信，其犯行
    堪以認定，應依法予以論科。
二、核被告甲○○所為，係犯刑法第三百二十條之竊盜罪及同法第三百二十一條第一
    項第一款之加重竊盜罪。其先後二次犯行，時間緊接，所犯基本構成要件相同，
    顯係基於概括犯意為之，應依連續犯之規定，論以加重竊盜罪一罪，並加重其刑
    。又其於前述時間，受有期徒刑之宣告及執行完畢（有被告之刑案資料查註紀錄
    表附卷可稽），其於五年內，再犯本件有期徒刑以上之案件，為累犯，應依法遞
    加其刑。爰審酌被告犯罪之動機、目的、方法、手段、所得利益，其前有多次犯
    罪記錄，品行不佳，復於夜間侵入他人住宅竊盜，此除造成被害人財物上之損失
    外，更干擾被害人居家之安寧，所生危害難謂輕微，及其犯後不知悔改，改口否
    認犯行，態度不佳等一切情狀，量處如主文所示之刑，以示懲儆。
據上論斷，應依刑事訴訟法第二百九十九條第一項前段、刑法第五十六條、第三百二
十一條第一項第一款、第四十七條，判決如主文。
本案經檢察官李芳瑜到庭執行職務。
中      華      民      國    九十      年      十      月      十二    日
                                   臺灣彰化地方法院刑事第一庭
                                       法      官  葛  永  輝
右正本證明與原本無異。
如不服本判決，應於判決送達後十日內向本院提出上訴狀( 須附繕本 )。
告訴人或被害人對於判決如有不服具備理由請求檢察官上訴者，其上訴期間之計算係
以檢察官收受判決正本之日期為準。
                                       法院書記官  謝  惠  雯
中      華      民      國    九十      年      十      月      十五    日
刑法第三百二十一條
犯竊盜罪而有左列情形之一者，處六月以上五年以下有期徒刑：
一、於夜間侵入住宅或有人居住之建築物、船艦或隱匿其內而犯之者。
二、毀越門扇、牆垣或其他安全設備而犯之者。
三、攜帶兇器而犯之者。
四、結夥三人以上而犯之者。
五、乘火災、水災或其他災害之際而犯之者。
六、在車站或埠頭而犯之者。
前項之未遂犯罰之。


司法院資訊處製作；財團法人民間司法改革基金會備份。
